【裁判字號】    97,易,902
【裁判日期】    970723
【裁判案由】    傷害
【裁判全文】
臺灣板橋地方法院刑事判決               97年度易字第902號
公  訴  人  臺灣板橋地方法院檢察署檢察官
被      告  丁○○
上列被告因傷害案件，經檢察官提起公訴（96年度偵續字第489
號），本院判決如下：
    主  文
丁○○無罪。
    理  由
一、公訴意旨略以：被告丁○○於民國96年5 月2 日凌晨1 時35
    分許，在告訴人甲○○所經營位於臺北縣蘆洲市○○路219
    號1 樓之麗香卡拉OK店內，因消費問題與告訴人發生口角，
    竟因此心生不滿，而基於傷害人之身體之犯意，徒手毆打告
    訴人，致告訴人受有右臉頰4X2 公分擦傷及鼻樑3X2 公分擦
    傷等傷害（告訴人因本件所犯傷害犯行，業經本院以96年度
    簡字第6189號刑事簡易判決判處拘役三十日，如易科罰金，
    以新臺幣一千元折算一日確定）。因認被告所為，係涉犯刑
    法第277 條第1 項之傷害罪等語。
二、按犯罪事實應依證據認定之，無證據不得認定犯罪事實；又
    不能證明被告犯罪者，即應諭知無罪之判決，刑事訴訟法第
    154 條第2 項、第301 條第1 項分別定有明文。次按認定不
    利於被告之事實，須依積極證據，苟積極證據不足為不利於
    被告事實之認定時，即應為有利於被告之認定，更不必有何
    有利之證據；又告訴人之告訴，係以使被告受刑事訴追為目
    的，是其陳述是否與事實相符，仍應調查其他證據以資審認
    ，最高法院30年上字第816 號、52年台上字第1300號判例意
    旨可資參照。
三、本件公訴意旨認被告丁○○涉有前揭傷害罪嫌，無非係以證
    人即告訴人甲○○、證人丙○○、乙○○、張勳昌之證述，
    及臺北縣立醫院驗傷診斷書暨急診病歷各一份為主要論據。
    訊據被告丁○○固坦承其於上開時、地有與告訴人甲○○因
    費用計算問題發生爭執之事實，惟堅決否認有何傷害之犯行
    ，辯稱：伊與告訴人發生口角爭執後，告訴人竟一拳打中伊
    右眼，整個腫起來，伊並沒有出拳毆打告訴人等語。經查：
(一)被告與證人丙○○於96年5 月2 日凌晨至上開告訴人所經營
    之卡拉OK店消費後，被告於同日凌晨1 時35分許與告訴人發
    生爭執，告訴人並因此揮拳毆打被告，致被告受有右眼鈍傷
    及結膜下出血、右下眼瞼撕裂傷等傷害，暨告訴人於當日凌
    晨3 時10分許至臺北縣立醫院驗傷時，確實受有右臉頰4X2
    公分擦傷及鼻樑3X2 公分擦傷等傷害之事實，為被告所坦承
    不諱，核與證人乙○○、張勳昌於偵查中、證人即告訴人甲○○、證人丙○○於警詢、偵查及本院審理中所為之證述大
    致相符，並有臺北縣立醫院、新光吳火獅紀念醫院診斷證明
    書各一紙、告訴人臺北縣立醫院急診病歷一份附卷可稽。而
    告訴人因上開揮拳毆傷被告之傷害案件，業經本院以96年度
    簡字第6189號刑事簡易判決判處拘役三十日，如易科罰金，
    以新臺幣一千元折算一日確定乙節，亦有上開本院刑事簡易
    判決書一份在卷可按，是此部分之事實堪以認定，合先敘明
    。
(二)證人即告訴人甲○○雖迭次指稱係被告先動手毆打伊成傷，
    然查告訴人受傷部位為右臉頰及鼻樑處，而其於96年6 月22
    日偵查中先向檢察官指稱被告用拳頭毆打其鼻子等語（參見
    96年度偵字第13327 號偵查卷第22頁），嗣於97年2 月13日
    又向檢察官指稱被告係一拳打到其鼻子的左上方，眼鏡因此
    掉下來等語（參見96年度偵續字第489 號偵查卷第27頁），
    後於本院審理中復證稱被告係先打到其身體，經其撥開後，
    又打到鼻樑等語（參見本院97年5 月30日審判筆錄第6 頁）
    ，前後所述受攻擊之部位已略有出入，其中所述被告打到其
    鼻子左上方乙節，更與其受傷部位為右臉頰處並不相符。而
    關於兩人發生衝突之原因，證人甲○○於警詢中證稱係因被
    告酒後騷擾店內女客人等語（參見上開偵字第13327 號偵查
    卷卷第5 頁），惟其於聲請再議狀中又稱係因被告到了櫃檯
    說要結帳，但很盧，亂吵不停，告訴人即自櫃檯走出來，勸
    他離開，下次再結帳，但被告誤認為告訴人瞧不起他沒錢，
    非常生氣，即突然揮拳。」（參見上開偵查卷第46頁），嗣
    於本院審理中復又稱：「當時楊先生（指被告）有點醉意要
    買單，買單時說錢不夠，說我店有小姐，我說我店沒有小姐
    ，我就跟他說酒醒了再跟我結帳，我就走出櫃台要請他出去
    ，他就一直盧當時我們就發生口角。」等語（參見上開本院
    審判筆錄第2 頁），其歷次所述發生衝突原因竟有騷擾女客
    人、瞧不起沒錢及爭執店內有無小姐等三種版本，前後不一
    。而告訴人於本院審理中證稱係因店內小姐而產生消費糾紛
    乙節，與被告所述相同，此可徵告訴人先前於警詢中所述係
    因被告騷擾女客人方產生衝突等情與事實不符，且若店內沒
    有小姐，則收費顯然會較為低廉，被告既然已經錢不夠了，
    又怎會刻意向告訴人強調店內有小姐？顯見告訴人先後所述
    除有所出入外，更與常情有違，則其所為之證述是否可信，
    即非無疑。
(三)證人乙○○雖於偵查中證稱係看到被告先以拳頭毆打告訴人
    右眼等語，然查其於該次庭期隔離訊問結束後，在檢察官詢
    問告訴人眼鏡有無破損時，竟搶先回答：「剛才檢察官有問
    我你的眼鏡有無破，我跟他說我不知道。」等語（參見上開
    偵查卷第28頁），則其與告訴人間是否有串證之虞，令人存
    疑。況被告指稱證人乙○○為店內小姐，證人丙○○亦稱當
    時店內有二位小姐，一位為二十餘歲之「糖糖」，一位為四
    十餘歲等語（參見上開本院審判筆錄第9 頁），而證人乙○○案發時雖為五十餘歲，但在一般卡拉OK店燈光昏暗及化妝
    之情形下，外觀看起來像四十餘歲，亦有可能，則證人乙○○究否為告訴人店內之小姐，實非無疑，此與其所證是否立
    於客觀中立之立場，攸關重大。然證人乙○○於本院審理中
    經合法傳喚均未到庭，致被告無從對其先前於偵查中所證加
    以詰問，再參以前述疑似與告訴人串證之搶答情況，是證人
    乙○○前揭對被告不利之證述，實難遽以採信。
(四)證人即臺北縣立醫院醫師張勳昌雖於偵查中證稱告訴人所受
    擦傷之傷勢種類，在遭拳頭毆打時，亦有可能造成此種傷勢
    ，然其當時並不在案發現場，自不能證明告訴人傷勢究否確
    為遭被告拳頭毆打所造成。又證人丙○○於警詢及偵查中雖
    稱當時有看到告訴人臉紅紅的等語，但其於警詢中表示並未
    看到告訴人流血，於偵查中亦證稱沒有看到傷口，不知道告
    訴人臉紅的原因等語（參見上開偵查卷第37頁），而告訴人
    當時係經營有提供酒類之卡拉OK店，自有可能係因陪客人飲
    酒之故而臉頰泛紅，亦難以此即認告訴人當時臉部已經受傷
    甚明。是公訴意旨此部分所引用之證據，亦難逕為不利於被
    告之認定。
四、綜上所述，本件告訴人及證人乙○○所為之證述既均具有瑕
    疵，而無法遽以採信，其餘證據亦不足證明告訴人急診時所
    受傷勢即為被告所造成，是本院認被告是否有公訴意旨所指
    毆打告訴人成傷之行為，猶有合理之懷疑，尚未達有罪之確
    信。據此，本案依調查所得之證據，尚無足夠之積極證據可
    資證明被告確有公訴意旨所指之傷害犯行，揆諸前揭法條及
    判決意旨，既不能證明被告犯罪，自應諭知被告無罪之判決
    。
據上論斷，應依刑事訴訟法第301 條第1 項，判決如主文。
本件經檢察官吳宗光到庭執行職務。
中    華    民    國    97    年    7     月    23    日
                  刑事第十七庭  法  官  張紹省
以上正本證明與原本無異。
如不服本判決應於送達後十日內向本院提出上訴狀。
                                書記官  周雅玲
中    華    民    國    97    年    7     月    30    日


司法院資訊處製作；財團法人民間司法改革基金會備份。
